【裁判字號】    97,抗,583
【裁判日期】    970718
【裁判案由】    本票裁定
【裁判全文】
臺灣臺北地方法院民事裁定               97年度抗字第583號
抗  告  人  乙○○
相  對  人  台灣人壽保險股份有限公司
法定代理人  甲○○
上列當事人間請求本票准許強制執行事件，抗告人對於中華民國
97年6月3日本院所為97年度票字第20492號民事裁定提起抗告，
本院裁定如下：
    主  文
抗告駁回。
抗告程序費用新台幣壹仟元由抗告人負擔。
    理  由
一、按執票人向本票發票人行使追索權時，得聲請法院裁定後強
    制執行，票據法第123條定有明文；執本票聲請法院裁定強
    制執行，係屬非訟事件，此項聲請之裁定及抗告法院之裁定
    ，應依非訟事件程序，就本票形式上之要件是否具備為審查
    ，並無確定實體上法律關係存否之效力，如發票人就票據債
    務之存否有爭執時，應由發票人提起確認之訴，以資解決（
    最高法院57年度台抗字第76號、56年度台抗字第714號判例
    意旨參照）。
二、本件抗告意旨略以：抗告人與相對人間確因購車貸款，而有
    債務關係存在，依貸款契約約定本票總額新台幣（下同）
    420,000元，分5年60期清償，每期加計4.55％利息，惟依抗
    告每期所繳之實際金額8,471元換算，本件之借貸率利已高
    達21.0142％，相對人已違背貸款當時所承諾4.55％計息之
    約定，原審不查而仍以本院97年度票字第20492號裁定准予
    本票執行，實非適法，爰於法定期間內提起抗告，請求廢棄
    原裁定。
三、經查，本件本票經執票人聲請裁定准予強制執行時，已提出
    與其所述相符之本票及釋明付款提示之日期。而本票執票人
    依票據法第123條規定向本票發票人行使追索權，聲請法院
    裁定准予強制執行，係屬非訟事件，對於此項聲請所為裁定
    ，僅依非訟事件程序，就本票形式上之要件是否具備予以審
    查為已足，參諸前揭最高法院判例自明。本件抗告人雖以系
    爭借貸實際上之利率高於借貸當時約定之利率為由提起抗告
    ，然關於債權利率之爭執乃實體法上之爭執，揆諸上開說明
    ，非本件非訟程序所得加以審究。從而，原審為本票裁定，
    核無不合，抗告人就系爭本票形式要件之真正既不爭執，抗
    告意旨指摘原裁定不當，求予廢棄，核無理由，應予駁回。
四、據上論結，本件抗告為無理由，依非訟事件法第46條、第21
    條第2項、第24條第1項，民事訴訟法第495條之1第1項、第
    449條第1項、第78條，裁定如主文。
中    華    民    國    97    年    7     月    18    日
                  民事第五庭    法  官  薛中興
                                法  官  林妙黛
                                法  官  周祖民
以上正本係照原本作成
如不服本裁定，僅得於收受本裁定正本送達後10日內，以適用法
規顯有錯誤為理由，向本院提出再抗告狀，（須附繕本1份及繳
納再抗告裁判費新台幣1,000元），經本院許可後始可再抗告
中    華    民    國    97    年    7     月    18    日
                                書記官  王文心


司法院資訊處製作；財團法人民間司法改革基金會備份。
